Inventaris van de archieven van de consulaten Jeruzalem en Tel Aviv en het gezantschap in Israël (Jeruzalem), 1940-1964
Nationaal Archief, Den Haag
Nederlandse consulaten Jeruzalem en Tel Aviv en gezantschap in Israël
Buza / Consulaten Tel Aviv en Jeruzalem en gezantschap Israël
oudste stuk - jongste stuk: 1940-1964
Z255
282 inventarisnummers; 0,00 meter
Normale geschreven, getypte en gedrukte documenten, geen bijzondere handschriften.
Nationaal Archief, Den Haag
Jeruzalem, Consulaat-generaal/Gezantschap, 1941-1954 Tel Aviv Consulaat, 1940-1964
Het archief bevat onder meer correspondentie betreffende juridische aangelegenheden, waaronder kwesties als herstelbetalingen door Duitsland aan Israël en de afhandeling van schadeclaims en nalatenschappen met betrekking tot de Tweede Wereldoorlog, alsmede stukken betreffende Nederlandse oorlogsgraven in Israël, heilige plaatsen in Jordanië, Jeruzalem en Israël, de status van Jeruzalem, binnen- en buitenlandse politiek, de ontwikkelingen in het Midden-Oosten conflict, het Suez-kanaal, wapenleveranties, en diplomatieke betrekkingen met andere landen.
Archiefvorming
Geschiedenis van de archiefvormer
Vanwege het geringe belang dat Nederland in Palestina had, was het lang niet nodig consulaire betrekkingen aan te gaan. Pas in de tweede helft van de 19e eeuw, groeide het aantal bedevaartgangers naar de Heilige Plaatsen en de handelsbelangen van Nederland met de Palestijnse havensteden, waardoor in 1869 het openen van een vice-consulaat in Haifa wenselijk werd. In 1890 volgde een vice-consulaat in Jeruzalem en in 1899 één in Jaffa. Deze posten werden veelal bezet door buitenlanders, omdat er geen geschikte Nederlanders te vinden waren.
Onder het Britse mandaatbestuur (1920-1948) werden de vice-consulaten te Jeruzalem en Jaffa verheven tot consulaat. De posten werden bezet door zionisten, die in steeds grotere aantallen naar Palestina emigreerden. De Nederlandse regering had enig bezwaar tegen de inzet van zionisten, maar deze bleken de enigen die bereid waren om zonder bezoldiging de consulaire taken uit te voeren, waardoor het ministerie voor een voldongen feit kwam te staan.
Jeruzalem
De consul te Jeruzalem tussen 1927 en 1939 was mr. S.A. van Vriesland. Hij stond hoog aangeschreven in de Nederlandse kolonie in Palestina vanwege zijn werk in de internationale zionistische beweging. In 1942 werd de post in Jeruzalem een consulaat-generaal en een beroepspost, zodat geen beroep meer hoefde te worden gedaan op zionisten. Na de dood van Van Vriesland in 1939 werd de post geleid vanuit Tel Aviv, terwijl de dagelijkse werkzaamheden werden waargenomen door H.D. Bornstein. In de oorlogsjaren waren H.P.J. Bosch van Drakenstein (1942-1943) en Ch. M. Dozy (1934-1944) consul-generaal te Jeruzalem. Hierna nam Bornstein de waarneming weer over. In 1948 werd J.A. Nederbragt benoemd tot consul-generaal. Bij aankomst trof Nederbragt, een orthodoxe calvinist, een post aan met een volledig joodse bezetting. Als gevolg daarvan schreef hij zelf zijn eigen brieven aan het ministerie om de minister te behoeden voor ‘goedbedoelde, maar ongewenschte beïnvloeding'.
Zijn personeel vertrouwde hij, maar hij kon er niet vanuit gaan dat zij volledig objectief stonden in de steeds verder gepolariseerde situatie tussen joden en arabieren in Palestina. In 1947 was er al strijd tussen de joden en arabieren ontstaan als gevolg van het delingsplan van de VN, maar daarnaast werd ook nog het Britse mandaatbestuur ondermijnd door voornamelijk joodse acties. In lange brieven aan de minister, beschreef Nederbragt de explosieve toestand in Jeruzalem, waar ontploffingen en aanslagen aan de orde van de dag waren en weinigen onder de vele personen die hij sprak een oplossing zagen voor het conflict tussen de Arabieren en de joden.
In 1948 werd uitgebreid gecorrespondeerd over de vorm die de Nederlandse vertegenwoordiging aan zou moeten nemen in de nieuwe situatie die weldra in Palestina zou ontstaan. Voorzien werd dat de nieuw op te richten Arabische staat (naast de Joodse staat) bij het koninkrijk Transjordanië, dat in 1923 onafhankelijk van Groot-Brittannië was geworden, gevoegd zou worden. Transjordanië zou dan een stabiliserende rol in de regio kunnen gaan spelen. De zaken verliepen echter niet zoals voorzien en Palestina werd niet verdeeld volgens het plan dat de VN ontworpen had. Israël, dat ook de beoogde Palestijnse gebieden bezette, raakt in oorlog met Transjordanië.
Op 16 januari 1950 erkende Nederland de facto en jure de nieuwe staat Israël. Tel Aviv werd als gekozen omdat het vestigen van de regering in Jeruzalem wegens de deling van die stad te veel moeilijkheden met zich meebracht en omdat de stad, volgens de VN-Resolutie die voorzag in de deling van Palestina, Jeruzalem een internationale status had en dus geen dienst kon doen als nationale hoofdstad. Het Nederlandse gezantschap was echter voortgekomen uit het consulaat-generaal dat van oudsher in Jeruzalem gevestigd was. Nederbragt was gepromoveerd tot gezant en bleef in Jeruzalem. Hij en ook zijn tot gezant en bleef in Jeruzalem. Hij en ook zijn opvolger M.P.P. van Karnebeek onderhielden uitstekende contacten met de Arabische staten en hun vertegenwoordigers.
Tel Aviv
Met het Koninklijk Besluit nr. 38 van 23 mei 1924 werd E.D. Hoofiën, directeur van de Anglo-Palestine Bank als Nederlands consul benoemd. In 1935 werd als (gehonoreerd) secretaris S.L. Beer aangesteld. De zetel van het consulaat werd in 1936 verplaatst naar het noordelijker gelegen Tel Aviv. In 1942 kwam het consulaat te ressorteren onder het tot Consulaat-generaal verheven Jeruzalem.
In 1948 moest Hoofiën ontslag nemen omdat de Anglo-Palestine Bank met het uitroepen van de staat Israël een staatsbank was geworden en hij zodoende in dienst trad van de Israëlische overheid. Secretaris De Beer werd belast met de waarneming, in 1951 werd hem de titel van vice-consul verleend. Pas in 1959 zou er weer een consul, W.J. de Gelder, in Tel Aviv zetelen.
De relaties tussen Nederland en Israël bleven goed. Toen Israël in 1953 voor een aantal maanden de diplomatieke betrekkingen met de Sovjet-Unie verbrak, nam Nederland de behartiging van de Israëlische belangen in dit land over.
De namen van de chefs de poste van het Consulaat-generaal/Gezantschap Jeruzalem en het Consulaat Tel Aviv staan hieronder genoemd. Achter de naam van elke chef de poste staat tussen haakjes vermeld in welke periode deze de functie bekleedde. Dit waren achtereenvolgens:
Chef de poste Jeruzalem:
S.A. van Vriesland consul-generaal (1927 -1939)
jhr. H.P.J. Bosch van Drakestein consul-generaal (1942 -1943)
Ch.M.Dozy consul-generaal (1943 -1944)
A.D. Bornstein waarnemend consul-generaal (1945 -1947)
J.A.Nederbragt consul-generaal/gezant (1948 -1949)
jhr. M.P.P. van Karnebeek consul-generaal (1950 -1957)
Chef de poste Tel Aviv:
E.S. Hoofiën consul (1924 -1948)
S.L. de Beer waarnemend vice-consul (1949 -1959)
W.J. van Gelder consul (1959 - 1971)
Geschiedenis van het archiefbeheer
In 1981/1982 is het archief van het Consulaat-generaal/Gezantschap van Jeruzalem over de periode 1941-1954 bewerkt door het ministerie van Buitenlandse Zaken: voor inventarisatie was sprake van 1,125 meter archief, na bewerking bleef 0,875 meter over.
Het archief van het Consulaat in Tel Aviv werd in 1977 naar Den Haag overgebracht. Het archief bestond uit chronologisch opgeborgen stukken en was ingedeeld volgens de archiefcode in gebruik bij het ministerie van Buitenlandse Zaken. De correspondentie met het Consulaat-generaal/Gezantschap te Jeruzalem en met het gezantschap in Caïro, alsmede steunaanvragen en betaalstaten van uitgekeerde kostwinnersvergoedingen werden gescheiden bewaard. Dit was gedeeltelijk ook het geval met de correspondentie gevoerd met Israëlische en Palestijnse overheden. De overige stukken, de correspondentie algemeen, waren alfabetisch geordend naar correspondent, en soms ook naar persoon of onderwerp. Het archief van het Consulaat in Tel Aviv werd in 1977 naar Den Haag overgebracht. In 1984 werd de periode 1940-1945 bewerkt: van de aangeboden 4,5 meter bleef 1.250 meter ter bewaring over; in 1989 de periode 1955-1964, 0,375 meter kwam voor bewaring in aanmerking.
De vernietiging is geschied volgens de vernietigingsbeschikking uit 1960 van het ministerie van Buitenlandse Zaken.
De verwerving van het archief
Het archief is in 2010 door Ministerie van Buitenlandse Zaken overgebracht naar het Nationaal Archief, krachtens artikel 12 van de Archiefwet 1995
Inhoud en structuur van het archief
Inhoud
Het archief bevat onder meer correspondentie betreffende juridische aangelegenheden, waaronder kwesties als herstelbetalingen door Duitsland aan Israël en de afhandeling van schadeclaims en nalatenschappen met betrekking tot de Tweede Wereldoorlog, alsmede stukken betreffende Nederlandse oorlogsgraven in Israël, heilige plaatsen in Jordanië, Jeruzalem en Israël, de status van Jeruzalem, binnen- en buitenlandse politiek, de ontwikkelingen in het Midden-Oosten conflict, het Suez-kanaal, wapenleveranties, en diplomatieke betrekkingen met andere landen.
Het archief bestaat uit drie onderdelen:
Jeruzalem: Consulaat-generaal/Gezantschap, 1941-1954
Tel Aviv: Consulaat, 1940-1954
Tel Aviv: Consulaat, 1955-1964
Selectie en vernietiging
Het archief van het Consulaat-generaal/Gezantschap Jeruzalem is in 1981/1982 geselecteerd en het archief van het Consulaat Tel Aviv in 1984 en 1989. Met het Nationaal Archief (NA) is afgesproken dat er geen aanvullende selectie plaats zal vinden. Het archiefbestand zal in zijn geheel worden overgebracht naar het NA. Met het NA is afgesproken om geen koppeling te maken met handelingen uit de Basis Selectiedocumenten.
Aanvullingen
Voor dit archief worden geen aanvullingen verwacht.
Ordening van het archief
De indeling van het archief van het Consulaat-generaal/Gezantschap Jeruzalem is gebaseerd op de archiefcode van het Ministerie van Buitenlandse Zaken, zoals deze in 1978 is vastgesteld. Deze archiefcode bestaat uit 9 hoofdrubrieken met een nadere onderverdeling. De hoofdindeling beslaat de volgende onderwerpen:
code 0
Algemeen
code 1
Organisatie
code 2
Protocol
code 3
Juridische aangelegenheden
code 4
Aangelegenheden van openbare orde, openbare zedelijkheid, openbare gezondheidszorg, openbare veiligheid, volkshuisvesting, leefmilieu
code 5
Waterstaat, verkeer en vervoer, verbindingen en elektronica
code 6
Economie, migratie, arbeid
code 7
Sociale aangelegenheden
code 8
Culturele en wetenschappelijke aangelegenheden, voorlichting
code 9
Staatkunde, landsverdediging, internationale organisaties
De benamingen van deze rubrieken, met bijbehorende nummers, zijn voor zover daar stukken van werden aangetroffen overgenomen in deze nieuwe toegang. Dit impliceert dat de nummering van de rubrieken niet numeriek oplopend hoeft te zijn, maar kan verspringen. Wel is gekeken bij rubrieken of de daaraan gekoppelde archiefstukken ook alle genoemde onderwerpen uit de rubrieksnaam besloegen. Waar dit niet het geval was, is de rubrieksnaam aangepast.
Het codenummer is feitelijk een onderwerpsnummer. Dit betekent dat onder één onderwerp meerdere dossiers kunnen vallen die hetzelfde codenummer hebben. Voor het bepalen van de plaats van een archiefstuk binnen de inventaris is gekeken naar de code welke oorspronkelijk aan het archiefstuk is gegeven. Op basis van die code is het archiefstuk onder een rubriek geplaatst. Alleen in die gevallen waarin de gegeven code niet overeenkwam met de inhoud van het dossier, is deze code losgelaten en zijn de stukken geplaatst in de rubriek waar ze inhoudelijk thuis horen. De verschillende archiefstukken zijn zoveel mogelijk chronologisch geordend.
De archieven van het Consulaat van Tel Aviv (1955-1964) zijn chronologisch geordend.
Aanwijzingen voor de gebruiker
Openbaarheidsbeperkingen
Deels openbaar, deels beperkt openbaar (B).
Materiële beperkingen
Het archief kent geen beperkingen voor het raadplegen van stukken als gevolg van slechte materiële staat
Aanvraaginstructie
Openbare archiefstukken kunnen online worden aangevraagd en gereserveerd. U kunt dit ook via de terminals in de studiezaal van het Nationaal Archief doen. Om te kunnen reserveren dient u de volgende stappen te volgen:
U maakt een profiel aan op www.gahetna.nl, en logt vervolgens in
Via de archiefinventaris (alleen de beschrijvingen met rode nummers) selecteert u het gewenste archiefstuk door op de knop 'Reserveren' te klikken
In het volgende scherm geeft u aan op welke dag u het archiefstuk wilt inzien
Indien u zich bevindt in de studiezaal en een tafelnummer heeft ontvangen kunt u dit nummer vermelden. Als u geen tafelnummer heeft kunt u tafelnummer 777 laten staan
Vervolgens bevestigt u uw reservering door deze te versturen.
Verwant materiaal
Beschikbaarheid van kopieën
Inventarisnummers van dit archief zijn niet in kopievorm beschikbaar
Verwante archieven
Dit archief sluit aan bij een al bestaande toegang. Het archief van de Nederlandse Consulaten te Haifa en Jeruzalem over de periode 1934-1954 is bewerkt door de Centrale Archief Selectiedienst te Winschoten en overgebracht naar het NA. De inventaris van dit archief heeft de volgende titel: 2.05.64, Inventaris van het archief van de Consulaten te Haifa en Jeruzalem (Israël), 1934-1954.
Beschrijving van de series en archiefbestanddelen
- Jeruzalem, Consulaat-generaal/Gezantschap, 1941-1954, 1.
  - Open archief, 1.1.
    - Organisme, 1.1.1.
      - Stukken betreffende de organisatie van het consulaat Tel Aviv, 1944-1953; 1; 1 omslag
      - Stukken betreffende de gebouwen van het consulaat te Haifa, 1951-1953; 2; 1 omslag
      - Stukken betreffende de ambtswoning van de consul-generaal R. Dozy, 1944-1948; 3; 1 omslag
      - Stukken betreffende de kanselarij en de ambtswoning te Jeruzalem, 1946-1954; 4-5; 2 omslagen
        - 1946-1953, 4
        - 1948-1954, 5
      - Stukken betreffende administratief personeel van het consulaat-generaal, 1946-1950; 6; 1 omslag
      - Stukken betreffende de benoeming van personeelsleden, 1949-1953; 7-8; 2 omslagen
        - H.C. Jorissen, J.C. van den Berg, R. Cohn-Philips, 7
        - E. Straschnow, 8
      - Stukken betreffende valuta-inkomens, 1951-1954; 9; 1 omslag
      - Stukken betreffende het valuta-inkomen van S.L. de Beer, 1954; 10; 1 omslag
    - Juridische aangelegenheden (code 3), 1.1.2.
      - Stukken betreffende belangenbehartiging voor Luxemburg, alsmede Nederlands-Israëlische verdragsaangelegenheden, 1949-1953; 11; 1 omslag
      - Stukken betreffende oorlogsrecht t.a.v goederen, 1943-1951; 12; 1 omslag
      - Stukken betreffende herstelbetalingen aan Israël, 1941-1954; 13; 1 omslag
      - Stukken betreffende Israëlische schadevergoeding eisen aan Duitsland en betaling door Duitsland van herstelbetalingen, 1950-1954; 14; 1 omslag
      - Stukken betreffende Nederlandse schadeclaims en de Schade Enquête Commissie, 1945-1946; 15; 1 omslag
      - Stukken betreffende de tussen Nederland en de Verenigde Staten getroffen regeling met betrekking tot de gedurende de bezettingsjaren aan het Nederlandse effectenbezit onttrokken effecten, 1951; 16; 1 omslag
      - Stukken betreffende diplomatiek en consulair recht, alsmede de vrijstelling van belasting en invoerrechten, 1949-1954; 17; 1 omslag
      - Stukken betreffende de Nederlandse nationaliteit, 1947-1951; 18; 1 omslag
      - Berichtgevingen aan de Nederlandse vertegenwoordiging in Palestina van uitgewisselde joden over de jodenvervolging in Nederland en het leven in de concentratiekampen, 1944; 19; 1 omslag
      - Lijsten houdende namen van teruggekeerde joden en Nederlanders, 1944-1946; 20; 1 pak
      - Stukken betreffende de nationaliteitswetgeving in Palestina, 1947-1948; 21; 1 omslag
      - Stukken betreffende de nationaliteit van in Indonesië verblijvenden, 1949-1952; 22; 1 omslag
      - Stukken betreffende de verkrijging en herverkrijging van de Nederlandse nationaliteit, 1952-1953; 23; 1 omslag
      - Stukken betreffende het behoud van Nederlanderschap door kennisgeving, 1943-1954; 24; 1 omslag
      - Stukken betreffende een Arabische aanval op een UNO-konvooi bij de Latrun Pomping Station, 1948; 25; 1 omslag
      - Stukken betreffende het huwelijk tussen W. Baarspul en A. Jacob, 1954; 26; 1 omslag
      - Stukken betreffende alimentatieplicht, 1951; 27; 1 omslag
      - Stukken betreffende nalatenschappen van J.E. van der Zande, J. Cohen, F. Cohen-Goslinsky en S. Levy, 1944-1954; 28; 1 omslag
    - Openbare orde en veiligheid (code 4), 1.1.3.
      - Stukken betreffende paspoorten van Palestijnen die in het buitenland vertoeven, 1949-1950; 29; 1 omslag
      - Stukken betreffende bewijzen van Nederlanderschap, 1953-1955; 30; 1 omslag
      - Stukken betreffende het reizen van Nederlanders en buitenlanders naar en uit Israël en Arabische landen, 1951-1954; 31; 1 omslag
      - Stukken betreffende de uitgeleiding van L.A. Rotherberg als ongewenst persoon uit Nederland, 1952-1953; 32; 1 omslag
    - Verkeer en vervoer (code 5), 1.1.4.
      - Stukken betreffende de Israëlische havens en havensteden, 1948-1954; 33; 1 omslag
      - Stukken betreffende irrigatie en drainage, 1948-1953; 34; 1 omslag
      - Stukken betreffende wegverkeer en wegvervoer, 1952-1954; 35; 1 omslag
      - Stukken betreffende de scheepvaart, 1942-1948; 36; 1 omslag
      - Stukken betreffende de luchtvaartovereenkomst tussen Nederland en Israël, 1948-1951; 37; 1 omslag
      - Stukken betreffende regelingen, bepalingen, overeenkomsten en dergelijke inzake de KLM, 1948-1954; 38; 1 omslag
      - Stukken betreffende de Israëlische luchtvaartmaatschappij El-Al, 1951-1953; 39; 1 omslag
    - Economie (code 6), 1.1.5.
      - Stukken betreffende handelsaangelegenheden tussen Israël en andere landen, 1949-1954; 40; 1 omslag
    - Sociale aangelegenheden (code 7), 1.1.6.
      - Rapport inzake sociale voorzorg in Israël, 1949; 41; 1 omslag
      - Stukken betreffende de verdwijning van mevrouw M. Barnes, 1954; 42; 1 omslag
      - Stukken betreffende hulpverlening en bijstand aan joodse Nederlanders, 1943-1948; 43; 1 omslag
      - Stukken betreffende de alimentatieverplichting van Mevrouw F. Gieskan-Harpman, 1951-1954; 44; 1 omslag
      - Stukken betreffende sociale verzekeringen in Israël, 1953-1954; 45; 1 omslag
      - Stukken betreffende uitkering van Indonesische pensioenen, 1951-1954; 46; 1 omslag
    - Cultuur (code 8), 1.1.7.
      - Stukken betreffende niet-christelijke godsdiensten, 1948-1949; 47; 1 omslag
    - Staatkunde, landsverdediging, internationale organisaties (code 9), 1.1.8.
      - Stukken betreffende heilige plaatsen in Jordanië en Jeruzalem, 1949-1952; 48; 1 omslag
      - Stukken betreffende heilige plaatsen in Israël, 1948-1952; 49; 1 omslag
      - Stukken betreffende de status van Jeruzalem, 1948-1954; 50; 1 pak
      - Stukken betreffende het kabinet en de ministeries van algemeen bestuur in Israël, 1948-1954; 51; 1 omslag
      - Stukken betreffende Jordanië, 1948-1952; 52; 1 omslag
      - Stukken betreffende het buitenlands beleid van Israël, 1949-1954; 53; 1 omslag
      - Stukken betreffende de erkenning door Nederland van Israël en de diplomatieke betrekkingen tussen Nederland en Israël, 1948-1954; 54; 1 omslag
      - Stukken betreffende de erkenning van Israël door derde landen en de diplomatieke betrekkingen van Israël met deze landen, 1948-1950; 55; 1 omslag
      - Stukken betreffende de diplomatieke betrekkingen tussen Israël en de Oostbloklanden, 1949-1954; 56; 1 omslag
      - Stukken betreffende de diplomatieke betrekkingen tussen Israël en diverse Aziatische landen, 1950-1954; 57; 1 omslag
      - Stukken betreffende de invloed van de Sovjet-Unie in het Midden-Oosten, 1952; 58; 1 omslag
      - Stukken betreffende de behartiging van Indonesische belangen door Nederland in Israël en de behartiging van Israëlische belangen door Nederland in de Sovjet-Unie, 1952-1953; 59; 1 omslag
      - Stukken betreffende de Midden-Oosten politiek, 1941-1954; 60; 1 omslag
      - Stukken betreffende het vluchtelingenprobleem in de Arabische Landen, 1948-1952; 61; 1 omslag
      - Rapporten van de Verenigde Naties inzake de Arabische vluchtelingen, 1948-1949; 62; 1 omslag
      - Stukken betreffende de binnenlandse strijdkrachten van Israël, 1946-1954; 63; 1 omslag
      - Stukken betreffende leveranties van wapens en ander militair materieel aan landen in het Midden-Oosten, 1949-1953; 64; 1 omslag
      - Stukken betreffende militaire verdragen van Nederland, 1948-1950; 65; 1 omslag
      - Rapportage van dr.J.A. Nederbragt inzake de gebeurtenissen en ontwikkelingen in Palestina in de periode 1948-1949, 66; 1 omslag
      - Stukken betreffende het conflict van Israël met de buurlanden, 1947-1955; 67-69; 3 omslagen
        - 1947-1949, 67
        - 1950-1952, 68
        - 1952-1955, 69
      - Stukken betreffende het Suez-kanaal, 1950-1954; 70; 1 omslag
      - Stukken betreffende defensievraagstukken in het Midden-Oosten, 1950-1954; 71; 1 omslag
      - Stukken betreffende de samenstelling van de delegatie naar de Algemene Vergadering van de Verenigde Naties, 1946-1954; 72; 1 omslag
  - Geheim archief, 1.2.
    Notabene: Zie voor agendaboek de periode 1955-1964, toegang 2.05.64
    - Stukken betreffende de Nederlandse diplomatieke en consulaire vertegenwoordiging in Israël en Jordanië, 1948-1953; 73; 1 omslag
    - Stukken betreffende het ontslag van de consul te Haifa en zijn opvolging, 1947-1950; 74; 1 omslag
    - Stukken betreffende klachten over de consul te Haifa, 1947-1953; 75; 1 omslag
    - Stukken betreffende de financiering van het gezantschap, 1950-1952; 76; 1 omslag
    - Nota van het Israëlische ministerie van Buitenlandse Zaken over de wijziging van de herleidingskoers, 1952; 77; 1 omslag
    - Correspondentie inzake moeilijkheden met corps consulaire naar aanleiding van de positie van de Nederlandse vertegenwoordiging te Jeruzalem, 1951; 78; 1 omslag
    - Stukken betreffende het verstrekken van inlichtingen over diverse personen, 1947-1951; 79; 1 omslag
    - Stukken betreffende de paspoortaanvrage van W. van Leer, 1951; 80; 1 omslag
    - Instructies inzake de verstrekking van visa, 1952; 81; 1 omslag
    - Stukken betreffende de afgifte van bewijzen van goed gedrag door de Israëlische autoriteiten, 1950-1952; 82; 1 omslag
    - Stukken betreffende B. Turner, in verband met asylverlening op de Zweedse ambassade te Moskou, 1953; 83; 1 omslag
    - Stukken betreffende de eventuele wedertoelating van J. Blum in Nederland, 1948-1950; 84; 1 omslag
    - Stukken betreffende de luchtvaartbetrekkingen tussen Israël en Nederland en betreffende de KLM vertegenwoordiger in Israël, 1951-1952; 85; 1 omslag
    - Correspondentie inzake Israëlisch vermoeden van sabotage bij KLM-vliegramp te Frankfurt, 1952; 86; 1 omslag
    - Stukken betreffende Israëlische aardolie aankopen in de Sovjet-Unie, 1954; 87; 1 omslag
    - Stukken betreffende de behartiging van belangen van Nederlanders in Israël, 1954; 88; 1 omslag
    - Stukken betreffende tegenstellingen tussen de staat Israël en joodse organisaties in het buitenland, 1951; 89; 1 omslag
    - Stukken betreffende politieke ontwikkelingen in Jordanië, 1951; 90; 1 omslag
    - Stukken betreffende de erkenning (de facto en de jure) van Israël door Nederland en de benoeming van dr. J.A. Nederbragt tot Nederlands vertegenwoordiger in Israël, 1948-1950; 91; 1 omslag
    - Stukken betreffende de verhouding van Israël met andere landen dan Nederland, 1952-1954; 92; 1 omslag
    - Stukken betreffende de behartiging van de Luxemburgse belangen door Nederland in Israël, 1949-1952; 93; 1 omslag
    - Bericht inzake de legering van Britse garnizoenen in Israël, 1954; 94; 1 omslag
    - Rapportage van de Nederlandse vertegenwoordiging in Israël over binnenlandse en buitenlandse politieke onderwerpen, 1943-1950; 95; 1 omslag
    - Stukken betreffende de Food and Agriculture Organization van de Verenigde Naties, 1953; 96; 1 omslag
- Tel Aviv, Consulaat, 1946-1954, 2.